福建連江地方法院簡易庭裁定　　　　　　　100年度秩字第2號
被移送人　　王從寶
上列被移送人因違反社會秩序維護法案件，經移送機關以民國
100年9月27日連警社秩字第1000009265號移送書移送審理，本院
裁定如下：
    主          文
王從寶無正當理由攜帶具有殺傷力之器械，處罰鍰新臺幣貳仟元
。
扣案之刀械壹把沒入之。
    事實理由及證據
一、被移送人王從寶於下列時、地有違反社會秩序維護法之行為
    ：
  (一)時間：100年8月21日晚間10時12分許。
  (二)地點：連江縣北竿鄉塘岐村311號下坡引道旁。
  (三)行為：被移送人王從寶無正當理由，攜帶具有殺傷力刀械
            1把。
二、上開事實，有下列之事證證明屬實：
    被移送人王從寶於警詢時自白其於上開時地為警查獲扣案之
    刀械1把之情，惟被移送人王從寶辯稱：該把刀械，是伊在
    連江縣北竿鄉橋仔村89號附近的路上拾得，伊覺得很好看，
    就將該把刀械置於機車腳踏板上欲帶回家，嗣因聽到警車的
    鳴笛聲，怕被誤會就將該把刀械，置於連江縣北竿鄉塘岐村
    311號的下坡引道旁云云。惟查，被移送人王從寶所辯其於
    晚間時分在路上拾獲該把刀械一節，已與常情相悖，退步言
    之，縱扣案之刀械為被移送人王從寶所拾獲，惟扣案刀械為
    金屬材質、刀刃銳利，堪認扣案之刀械具有殺傷力，衡情被
    移送人王從寶理當知悉扣案之刀械係具有殺傷力之危險物品
    ，竟無正當理由，將刀械放置在機車的腳踏板上而攜帶之，
    被移送人王從寶有違反安寧秩序之行為，應可認定。
三、核被移送人王從寶前開所為，係違反社會秩序維護法第63條
    第1項第1款無正當理由，攜帶具有殺傷力之器械規定。爰審
    酌被移送人王從寶違反社會秩序維護法第63條第1項第1款之
    情節、違反之手段、智識程度、生活狀況、違反義務之程度
    、行為所生之危險或損害及其他等一切情狀，爰裁定如主文
    所示。
四、按查禁物，不問屬於行為人與否，沒入之，社會秩序維護法
    第22條第1項第2款、第2項後段定有明文。而所稱查禁物，
    係指刑法第38條第1 項第1 款所定違禁物以外，依法令禁止
    製造、運輸、販賣、陳列或持有之物，違反社會秩序維護法
    案件處理辦法第6條亦定有明定。查扣案具有殺傷力之刀械
    係屬上開法規規定之查禁物，縱非被移送人王從寶所有，亦
    應沒入之。
五、依社會秩序維護法第45條第1項、第63條第1項第1款、第22
    條第1項第1款、第2項，裁定如主文。
中    華    民    國   100    年    10    月    4     日
                  簡易庭法  官  梁凱富
以上正本與原本無異
如不服本裁定，得於裁定書送達之翌日起5 日內，以書狀敘述理
由，向本庭提出抗告狀。
                      書記官  陳世勳
中    華    民    國   100    年    10    月    4     日
附錄法條：
社會秩序維護法第63條第1項第1款
有左列各款行為之一者，處三日以下拘留或新臺幣三萬元以下罰
鍰：
一、無正當理由攜帶具有殺傷力之器械、化學製劑或其他危險物
    品者。